臺灣屏東地方法院刑事判決　　　　　　 100年度易字第1025號
公　訴　人　臺灣屏東地方法院檢察署檢察官
被　　　告　陳文明
上列被告因違反毒品危害防制條例案件，經檢察官提起公訴（
100 年度撤緩偵字118 號），被告就被訴事實為有罪之陳述，經
本院告知簡式審判程序之旨，並聽取當事人之意見後，裁定改以
簡式審判程序審理，判決如下：
    主    文
陳文明施用第二級毒品，累犯，處有期徒刑柒月，扣案之殘渣袋
壹包、藥鏟壹支均沒收銷燬之。
    犯罪事實
一、陳文明前於民國89年間因施用毒品案件，經本院以89年度毒
    聲字第2007號裁定應送勒戒處所觀察、勒戒後，因有繼續施
    用毒品傾向，再經本院以89年度毒聲字第2199號裁定令入戒
    治處所施以強制戒治，嗣經本院以90年度毒聲字第158 號裁
    定停止戒治，所餘戒治期間付保護管束，於90年9 月24日保
    護管束期滿未經撤銷而強制戒治期滿，並由臺灣屏東地方法
    院檢察署檢察官以90年度戒毒偵字第322 號為不起訴處分確
    定。又於92年間因施用毒品案件，經臺灣屏東地方法院檢察
    署檢察官聲請強制戒治及提起公訴，起訴部分經本院以92年
    度訴字第402 號判決判處有期徒刑8 月、6 月，並定應執行
    有期徒刑1 年確定，於94年4 月14日縮刑期滿執行完畢。復
    於95年間因施用毒品案件，經臺灣高雄地方法院以95年度易
    緝字第129 號判決判處有期徒刑10月確定，於96年5 月15日
    縮刑期滿執行完畢。詎仍不知悔改，明知甲基安非他命經公
    告列為毒品危害防制條例第2 條第1 項第2 款之第二級毒品
    ，非經許可，不得持有、施用，竟基於施用第二毒品甲基安
    非他命之犯意，於99年6 月28日13時許，在其位於屏東縣新
    園鄉○○村○○路50號之住處內，將甲基安非他命置於其所
    有之玻璃球內，以燒烤吸食煙霧之方式，施用甲基安非他命
    1 次。嗣於同日14時5 分許，因其住處房門未關，為警於其
    住處外親眼目睹其床上放置有施用毒品用藥鏟及安非他命殘
    渣袋，乃入內盤查，並當場扣得殘渣袋1 包、毒品器具（藥
    鏟）1 支，經其同意後採尿送驗，尿液檢驗結果呈甲基安非
    他命陽性反應，始悉上情。
二、案經屏東縣政府警察局東港分局報告臺灣屏東地方法院檢察
    署檢察官偵查起訴。
    理    由
一、本件被告所犯係死刑、無期徒刑、最輕本刑為3 年以上有期
    徒刑以外之罪，亦非高等法院管轄第一審之案件，於本院準
    備程序進行中，被告就被訴事實為有罪之陳述，經告知被告
    簡式審判程序之旨，並聽取公訴人及被告之意見後，認無不
    得或不宜改依簡易審判程序進行之情事，爰裁定進行簡式審
    判程序，並依刑事訴訟法第273 條之2 之規定，簡式審判程
    序之證據調查，不受同法第159 條第1 項、第161 條之2 、
    第161 條之3 、第163 條之1 及第164 條至第170 條規定之
    限制，合先敘明。
二、訊據被告於本院審理時就前開犯罪事實坦承不諱，且被告上
    揭經警通知至警局採集之尿液經送檢驗結果，呈甲基安非他
    命陽性反應，有臺灣檢驗科技股份有限公司濫用藥物實驗室
    —高雄之濫用藥物檢驗報告、屏東縣警察局東港分局辦理煙
    毒、麻藥案尿液受檢人真實姓名代號對照表各乙份在卷可參
    。此外，並有查獲之藥鏟1 支及殘渣袋1 個扣案可資佐證，
    足認被告前開自白與事實相符，應可採信。又被告有前揭犯
    罪事實欄所示之施用毒品前科，有臺灣高等法院被告前案紀
    錄表附卷可考，其曾於強制戒治執行完畢釋放後5 年內，因
    施用毒品犯行而經法院判處罪刑確定後，再為本案施用第二
    級毒品之犯行，而與毒品危害防制條例第20條、第23條所定
    之「初犯」或「5 年後再犯」情形有別，自應依法論科（最
    高法院95年度第7 次、97年度第5 次刑庭會議決議意旨參照
    ）。
三、按甲基安非他命屬於毒品危害防制條例第2條第2項第2款所
    規定之第二級毒品。核被告所為，係犯毒品危害防制條例第
    10條第2 項之施用第二級毒品罪。被告為施用第二級毒品甲
    基安非他命而持有第二級毒品之低度行為，應為施用第二級
    毒品甲基安非他命之高度行為所吸收，不另論罪。又被告有
    上開犯罪事實欄之前案紀錄，有臺灣高等法院被告前案紀錄
    表附卷足憑，其於有期徒刑執行完畢後5 年內，再故意犯本
    件有期徒刑以上之罪，依刑法第47條第1 項之規定，構成累
    犯，並應加重其刑。爰審酌被告前已因施用毒品案件，經法
    院裁定送觀察、勒戒、強制戒治及判處罪刑並執行完畢，猶
    不能斷絕毒癮而再行施用，顯見其自制力薄弱，惟其施用毒
    品僅屬自殘行為，對於他人之法益尚無直接之侵害，然其於
    犯後坦承犯行，態度尚佳等一切情狀，量處如主文所示之刑
    ，以示懲儆。
四、扣案之殘渣袋1 包、藥鏟1 支，經警以簡易快速篩檢試劑檢
    測出甲基安非他命陽性反應，有採證照片附卷可查，而上開
    扣案物品上殘存之毒品，依現行檢驗方式乃以刮除方式為之
    ，仍會摻殘若干毒品無法分離，故應一併視為毒品，並依毒
    品危害防制條例第18條第1 項前段之規定併宣告沒收銷燬之
    。
據上論斷，應依刑事訴訟法第273 條之1 第1 項、第299 條第1
項前段，毒品危害防制條例第10條第2 項、第18條第1 項前段，
刑法第11條前段、第47條第1 項，判決如主文。
本案經檢察官陳新君到庭執行職務。
中    華    民    國   100    年    9     月    30    日
                  刑事第四庭  法  官  李佳容
以上正本證明與原本無異。
如不服本判決應於收受判決後10日內向本院提出上訴書狀，並應
敘述具體理由；其未敘述上訴理由者，應於上訴期間屆滿後20日
內向本院補提理由書（均須按他造當事人之人數附繕本）「切勿
逕送上級法院」。
中    華    民    國   100    年    9     月    30    日
                              書記官  鍾思賢
附錄本案論罪科刑法條全文：
毒品危害防制條例第10條
施用第一級毒品者，處六月以上五年以下有期徒刑。
施用第二級毒品者，處三年以下有期徒刑。